

## **PERFIL**

TENGO 26 AÑOS, DISPUESTO A SEGUIR
INCORPORANDO HABILIDADES Y CONOCIMIENTOS
QUE ME AYUDEN A CRECER LABORALMENTE Y
HUMANAMENTE.

PUNTUAL, PROACTIVO, RÁPIDA ADAPTABILIDAD, RESPONSABLE, HUMILDE CON CARÁCTER OPTIMISTA Y MOTIVADOR. GARANTIZO COMPROMISO MÁXIMO Y RIGIDEZ DISCIPLINARIA.

## **DATOS PERSONALES**

DNI

39482725

Fecha de Nacimiento

24/04/1996

**Nacionalidad** 

Argentina

Ciudad Natal

Bahia Blanca, Provincia de Buenos Aires

## CONTACTO

Número telefónico:

+54 291-5389453

**Email:** 

matiasfernandez.16@live.com.ar

#### OTROS DATOS

- Licencia de Conducir B1 vigente.
- Integrante de planteles de básquet a nivel local amateur.
- Otros Intereses: Deportes, Música, Mercados financieros.

# MATIAS FERNANDEZ

# EXPERIENCIA LABORAL

 OPERARIO LOGÍSTICO -CONTROLADOR LOGÍSTICO Y AUDITORÍA

LOGISTICS SPARE PARTS S.A (ETMAN), BAHIA BLANCA (JUN 2016 - ACTUALIDAD)

- MULLER PARRA PROPIEDADES
   VENDEDOR INDEPENDIENTE OCT 2018 ACTUALIDAD)
- EMPLEADO GENERAL DE GRABADO DE AUTOPARTES Y CRISTALES

RPVA - CENTRO DE GRABADO DE AUTOPARTES, BAHÍA BLANCA (FEB 2016 - JUN 2016)

 ENCARGADO DE PRODUCCIÓN Y EMPAQUETAMIENTO DE CULTIVOS DE HIDROPONIA

CULTIVOS HIDROPÓNICOS "LA ALDEA" (NOV 2015 - FEB 2016)

# EDUCACIÓN

- COLEGIO LA INMACULADA BAHÍA BLANCA CIENCIAS NATURALES
- CHEF EXPRESS I Y CHEF EXPRESS II (COCINAS DEL MUNDO), INSTITUTO GASTRONÓMICO DE LAS AMERICAS (IGA)

## HABILIDADES

- TRABAJO EN EQUIPO
- HABILIDAD MULTITAREA
- RÁPIDA Y FACIL ADAPTACIÓN A PROCESOS LOGÍSTICOS
- MANEJO DE SOFTLAND (SISTEMA DE GESTION)
- MANEJO DE CYGNUS SUITE (SOFTWARE DE GESTION DE ALMACENAMIENTO WMS, REAPROVISIONAMIENTO Y GESTIÓN DE TRANSPORTE, ENTRE OTRAS)